dictionaries/uk/index.aff
SFX X тятися ітнемося [бдз]тятися
SFX X тятися ітнемось [бдз]тятися
SFX X тятися ітнетеся [бдз]тятися
SFX X тятися ітнетесь [бдз]тятися
SFX X тятися ітнуться [бдз]тятися
SFX X тятися ітнися [бдз]тятися
SFX X тятися ітнись [бдз]тятися
SFX X тятися ітнімося [бдз]тятися
SFX X тятися ітнімось [бдз]тятися
SFX X тятися ітнімся [бдз]тятися
SFX X тятися ітніться [бдз]тятися
SFX X кати ч лакати
SFX X кати чмо лакати
SFX X кати чте лакати
SFX X сп'ястися зіпнуся сп'ястися
SFX X сп'ястися зіпнусь сп'ястися
SFX X сп'ястися зіпнешся сп'ястися
SFX X сп'ястися зіпнеться сп'ястися
SFX X сп'ястися зіпнемося сп'ястися
SFX X сп'ястися зіпнемось сп'ястися
SFX X сп'ястися зіпнетеся сп'ястися
SFX X сп'ястися зіпнетесь сп'ястися
SFX X сп'ястися зіпнуться сп'ястися
SFX X сп'ястися зіпнися сп'ястися
SFX X сп'ястися зіпнись сп'ястися
SFX X сп'ястися зіпнімося сп'ястися
SFX X сп'ястися зіпнімось сп'ястися
SFX X сп'ястися зіпнімся сп'ястися
SFX X сп'ястися зіпніться сп'ястися
SFX X гати жи [еиуя]гати
SFX X зати жи [еиуя]зати
SFX X гати жімо [еиуя]гати
SFX X зати жімо [еиуя]зати
SFX X гати жім [еиуя]гати
SFX X зати жім [еиуя]зати
SFX X гати жіть [еиуя]гати
SFX X зати жіть [еиуя]зати
SFX X ікти ік ікти
SFX X ікти ікши ікти
SFX X ятися юся оятися
SFX X ятися юсь оятися
SFX X ятися їшся оятися
SFX X ятися їться оятися
SFX X ятися їмося оятися
SFX X ятися їмось оятися
SFX X ятися їтеся оятися
SFX X ятися їтесь оятися
SFX X ятися яться оятися
SFX X оятися ійся оятися
SFX X оятися ійсь оятися
SFX X оятися іймося оятися
SFX X оятися іймось оятися
SFX X оятися ійтеся оятися
SFX X оятися ійтесь оятися
SFX X сти нь хлясти
SFX X сти ньмо хлясти
SFX X сти ньте хлясти
SFX X ути ь [^бмптх]анути
SFX X ути ьмо [^бмптх]анути
SFX X ути ьте [^бмптх]анути
SFX X сти ну лясти
SFX X сти неш лясти
SFX X сти не лясти
SFX X сти немо лясти
SFX X сти нете лясти
SFX X сти нуть лясти
SFX X кти чу кти
SFX X кти чеш кти
SFX X кти че кти
SFX X кти чемо кти
SFX X кти чете кти
SFX X кти чуть кти
SFX X кти чи кти
SFX X кти чімо кти
SFX X кти чім кти
SFX X кти чіть кти
SFX X стися нися клястися
SFX X стися нись клястися
SFX X стися німося клястися
SFX X стися німось клястися
SFX X стися німся клястися
SFX X стися ніться клястися
SFX X ястися енуся клястися
SFX X ястися енусь клястися
SFX X ястися енешся клястися
SFX X ястися енеться клястися
SFX X ястися енемося клястися
SFX X ястися енемось клястися
SFX X ястися енетеся клястися
SFX X ястися енетесь клястися
SFX X ястися енуться клястися
SFX X ястися енися клястися
SFX X ястися енись клястися
SFX X ястися енімося клястися
SFX X ястися енімось клястися
SFX X ястися енімся клястися
SFX X ястися еніться клястися
SFX X ати ну [ао]чати
SFX X ати неш [ао]чати
SFX X ати не [ао]чати
SFX X ати немо [ао]чати
SFX X ати нете [ао]чати
SFX X ати нуть [ао]чати
SFX X ати ни [ао]чати
SFX X ати німо [ао]чати
SFX X ати нім [ао]чати
SFX X ати ніть [ао]чати
SFX X ати у [^ао]чати
SFX X ати иш [^ао]чати
SFX X ати ить [^ао]чати
SFX X ати имо [^ао]чати
SFX X ати ите [^ао]чати
SFX X ати ать [^ао]чати
SFX X слати шлю слати
SFX X слати шлеш слати
SFX X слати шле слати
SFX X слати шлемо слати
SFX X слати шлете слати
SFX X слати шлють слати
SFX X слати шли слати
SFX X слати шлімо слати
SFX X слати шлім слати
SFX X слати шліть слати
SFX X ути и [^л]онути
SFX X ути імо [^л]онути
SFX X ути ім [^л]онути
SFX X ути іть [^л]онути
SFX X отися юся отися
SFX X отися юсь отися
SFX X отися ешся отися
SFX X отися еться отися
SFX X отися емося отися
SFX X отися емось отися
SFX X отися етеся отися
SFX X отися етесь отися
SFX X отися ються отися
SFX X отися ися отися
SFX X отися ись отися
SFX X отися імося отися
SFX X отися імось отися
SFX X отися імся отися
SFX X отися іться отися
SFX X тіти чу [^с]тіти
SFX X ітися люся [бвмп]ітися
SFX X ітися люсь [бвмп]ітися
SFX X ітися ляться [бвмп]ітися
SFX X сти ту [еі]сти
SFX X сти теш [еі]сти
SFX X сти те [еі]сти
SFX X сти темо [еі]сти
SFX X сти тете [еі]сти
SFX X сти туть [еі]сти
SFX X сти ти [еі]сти
SFX X сти тімо [еі]сти
SFX X сти тім [еі]сти
SFX X сти тіть [еі]сти
SFX X ити лю [бвмпф]ити
SFX X ити лять [бвмпф]ити
SFX X вати ю [ауюя]вати
SFX X вати єш [ауюя]вати
SFX X вати є [ауюя]вати
SFX X вати ємо [ауюя]вати
SFX X вати єте [ауюя]вати
SFX X вати ють [ауюя]вати
SFX X стися дуся устися
SFX X стися дусь устися
SFX X стися дешся устися
SFX X стися деться устися
SFX X стися демося устися
SFX X стися демось устися
SFX X стися детеся устися
SFX X стися детесь устися
SFX X стися дуться устися
SFX X стися дися устися
SFX X стися дись устися
SFX X стися дімося устися
SFX X стися дімось устися
SFX X стися дімся устися
SFX X стися діться устися
SFX X ти у [збвп]ти
SFX X ти еш [збвп]ти
SFX X ти е [збвп]ти
SFX X ти емо [збвп]ти
SFX X ти ете [збвп]ти
SFX X ти уть [збвп]ти
SFX X тися івся евтися
SFX X тися івсь евтися
SFX X іти и [^д]іти
SFX X іти імо [^д]іти
SFX X іти ім [^д]іти
SFX X іти іть [^д]іти
SFX X катися чся икатися
SFX X катися чмося икатися
SFX X катися чмось икатися
SFX X катися чтеся икатися
SFX X катися чтесь икатися
SFX X зитися жуся зитися
SFX X зитися жусь зитися
SFX X ягтися ігся ягтися
SFX X ягтися ігшись ягтися
SFX X ягтися ігшися ягтися ###
SFX X ти ши вти
SFX X узяти візьму узяти
SFX X узяти візьмеш узяти
SFX X узяти візьме узяти
SFX X узяти візьмемо узяти
SFX X узяти візьмем узяти
SFX X узяти візьмете узяти
SFX X узяти візьмуть узяти
SFX X узяти візьми узяти
SFX X узяти візьмімо узяти
SFX X узяти візьмім узяти
SFX X узяти візьміть узяти
SFX X гтися жся лягтися
SFX X гтися жмося лягтися
SFX X гтися жмось лягтися
SFX X гтися жтеся лягтися
SFX X гтися жтесь лягтися
SFX X 'ясти ну (^|[^зс])п'ясти
SFX X 'ясти неш (^|[^зс])п'ясти
SFX X 'ясти не (^|[^зс])п'ясти
SFX X 'ясти немо (^|[^зс])п'ясти
SFX X 'ясти нете (^|[^зс])п'ясти
SFX X 'ясти нуть (^|[^зс])п'ясти
SFX X 'ясти ни (^|[^зс])п'ясти
SFX X 'ясти німо (^|[^зс])п'ясти
SFX X 'ясти нім (^|[^зс])п'ясти
SFX X 'ясти ніть (^|[^зс])п'ясти
SFX X затися жімося казатися
SFX X затися жімось казатися
SFX X затися жімся казатися
SFX X затися жися казатися
SFX X затися жись казатися
SFX X затися жіться казатися
SFX X сітися шуся сітися
SFX X сітися шусь сітися
